# 收入-资金利益

提问人：沉默羔羊 时间：2014-04-02 18:51:51
标题打错了，应该是收入-资金流。就是我向客户销售一批货物，但是客户把货款打给另外一个公司的账户。

回答人：chenyiwei
如果有明确的委托代收代付协议或者抹账协议等解释该差异的，会计上不会有太大问题。但增值税方面仍可能存在不能抵扣进项税额的风险。 1995 年的 192 号文至今没有废止。

提问人：沉默羔羊 时间：2014-04-03 09:11:57
就是如果没有明确的合同条款或协议约定，即使公司开具销售发票给客户，也是不符合收入确认条件的？

回答人：chenyiwei
会计上收入确认可以按照实质重于形式，只要有其他方面的足够说服力的证据，一样能够确认收入。但对于税务风险的规避而言，保证适当的法律形式是重要的。